# 一揽子交易的疑问

提问人：安好 时间：2019-01-23 08:33:15
请教陈版及各位老师：
甲公司收购乙公司 60%股权，同时乙公司在协议中承诺了未来 3 年的净利润指标，如果能够实现，第 4 年甲公司按照净利润的一定倍数购买剩余的40% 股权。这种情况，甲公司先取得了乙公司的控制权，剩余 40%股权收购是否需要按一揽子交易处理？
如果收购合同中约定，有其他方愿意出资并且价格高于甲公司的情况下，乙公司原股东可以将剩余 40%股权出售给其他方。有了这个条件，就可以确定一定不是一揽子交易吧？
谢谢！

回答人：chenyiwei
由于后续收购是附有条件的，并不是一开始就确定必然会发生，且第一步已经使得甲公司取得对乙公司的控制权，其最主要的商业目的已经达到，后续不论是否收购该 40% 股权都不影响已完成的交易对应的股东权益的享有，因此倾向于认为这两步收购交易不构成一揽子交易的可能性较大。